Inventaris van het archief van de familie Fagel, 1513-1927
Nationaal Archief, Den Haag
Hessen-Philipsthal, geb. prinses van Anhalt, Christina Wilhelmina landgravin van 3875, 3916, 3936, 3990, 4020, 4058, 4102, 4143, 4189, 4221, 4246, 4270, 4299, 4321, 4343, 4362, 4389, 4413, 4454, 4478, 4498.
Hetzler, Willem ridder Pruisisch gezant in Luik 4057
Heuckelom, Martin van generaal-majoor 2140, 2189*
Heuckelom, Willem van brigadier 1972, 1975, 1979, 1984, 1989, 1998, 2004, 2009, 2013, 2019
Heuvel, mr. Abraham van den pensionaris van Maastricht 2103*, 2124*, 2233, 2248
Heuvel, L. W. van den secretaris van de judiciële raad van Maastricht 2553*, 2566*, 2703*
Heuvelen, G. F. van den koopman (?) in Florence 2113*, 2173*, 2199
Heuven, J. C. van administrateur van het Kon. Paleis Het Loo 3734, 3740
Hey, Johan van der Pruisisch geheimraad 4872, 4899
Heyne, dr. Christiaan Gottlieb hoogleraar in Göttingen 241/2
Hiddink, Abraham Jacob boekhouder van de Admiraliteit van Amsterdam 2155*
Hinlopen, mr. Jacobus vroedschap van Utrecht 2422*
Hoaere, Sir Richard Colt Engels historicus 2847*, 2850, 2881*
Hoboken & Zonen, A. van reders in Rotterdam 3302, 3333*
Hochepied, Daniel Alexander graaf van Nederlands consul in Smirna 3901, 4142
Hochepied, Daniel Jan graaf van Nederlands consul in Smirna 4656
Hochepied, Elbert baron van Nederlands gezant in Turkije 3989, 4101, 4188, 4220, 4245, 4320
Hochepied, Jacob graaf van Nederlands consul in Smirna 5021
Hoet, Isabella 3528*
Hoeufft, mr. Hendrik raadsheer in de Raad en het Leenhof van Brabant 2553*
Hoeufft, ds. Samuel Hervormd predikant in Breda 2189*
Hoeven, mr. F. van der schepen van Gouda 2956
Hoey, Abraham van Nederlands gezant in Frankrijk 1213, 3853, 3874, 3900, 3988, 4019
Hoff, D. F. van 't huisbewaarder van François Hendrik Robert René baron Fagel 3743*
Hoffmann, Johan Georg Nederlands gezantschapssecretaris in Keulen, later consul in Tripoli 4100, 4244
Hogendorp, Dirk van administrateur van de V.O.C. op Onrust 2703*, 2856*
Hogendorp, mr. Dirk Johan graaf van schepen van Amsterdam 2553
Hogendorp, Gijsbert van ontvanger-generaal 690, 693
Hogendorp, Gijsbert Carel graaf van kornet 2155*, 2363*
Hogendorp, mr. Gijsbert Karel graaf van secretaris van staat van buitenlandse zaken, later vice-president van de Raad van State 3022*, 3129, 3152, 3192*, 3294*
Hogendorp, mr. Willem van administrateur van de V.O.C. op Onrust 2422*, 2450*, 2537*
Hogendorp, geb. van Haren, Carolina Wilhelmina van 2450*, 2581*, 2656, 2856*
Hogendorp van Hofwegen, mr. Diderik Johan graaf van bewindhebber van de W.I.C. in Amsterdam 2856*
Hogenhouck, ds. J. H. van Herv. predikant in Scheveningen 2155*
Hogenhuys, madame de 1500
Hogguer, Daniel baron Nederlands gezant bij de Neder-Saksische Kreits en de Hanzesteden 2830, 2832*, 4682, 4706, 4727, 4751, 4775, 4798, 4820, 4837, 4853, 4871, 4914, 4962, 4994, 5020, 5054, 5092
Hogguer, Jan Willem baron Nederlands gezant in Rusland, later Russisch staatsraad 2955, 2983, 3049*, 3054*, 4898, 4936, 4961, 4993, 5019, 5053, 5119
Hojel, Janus majoor 3170*, 3192*
Holderness, Amelia d'Arcy gravin van 2747*, 2748*
Holderness, Robert d'Arcy graaf van Brits gezant bij de Republiek, later Staatssecretaris van buitenlandse zaken 36, 2078, 2083, 2089, 2093, 2730*, 2742, 3873, 3899, 3915, 3935, 3987, 4018, 4056, 4099, 4141, 4219, 4269, 4319, 4388, 4412, 4477, 4496, 4517, 4551, 4571, 4593, 4653, 4686
Holderness, geb. Doublet van Groenevelt, Maria d'Arcy gravin van 36, 2073*, 2075, 2089, 2090, 2094, 2851*, 2881*, 2970*, 2991*, 3872, 3934, 3986, 4055, 4098, 4140, 4187, 4218, 4243, 4268, 4297, 4318, 4361, 4387, 4411, 4435, 4453, 4476, 4495, 4516, 4531, 4550, 4570, 4592, 4624, 4652, 4685, 4705, 4726, 4750, 4774, 4797, 4819, 4836, 4852, 4870, 4894, 4913, 4935, 4960, 4992, 5018, 5052
Holland, Floris V graaf van 358b
Holland, Lodewijk Napoleon Bonaparte, koning van 1878
Holland, Willem II graaf van, rooms-koning 146
Hollmann, Peter financieel expert in Galoppe 2173*
Holst, J. J. van secretaris van de directie van de Levantse Handel in Amsterdam 2450*
Holstein-Gottorp, Christiaan Albert hertog van bisschop van Lübeck 1994*
Holstein-Plön, Johann Adolf hertog van veldmaarschalk in Nederlandse dienst 1021
Holtzhey, Jos Georg stempelmaker in Amsterdam 2124*
Holtzhey, Martinus stempelmaker in Amsterdam 2139
Holzhalb, David onbekende in Zürich 2014*
Hompesch, baron de kanunnik in Luik 5091
Hondebeek Heerkens, mr. H. B. griffier van het Hof van Venlo en de lenen van het Overkwartier 2856*
Hondt, Pieter Abraham de klerk ter griffie van de Staten-Generaal 2581*
Hooft, mr. Gerard Corver schepen en raad van Amsterdam 2756*
Hooft, mr. Jacob commissaris van zeezaken in Amsterdam 2422*, 2537*, 2553*
Hooft, Willem 't vice-admiraal 2118
Hoogeveen, mr. Gerard van vroedschap van Delft 2851*
Hoogeveen, mr. Valerius van raad en schepen van Leiden 2553*
Hoop, A. van der bankier in Amsterdam 3139*
Hoop, mr. Cornelis van der advocaat van de V.O.C. in Amsterdam 1777, 2346, 2350, 2408*, 2433
Hoop, mr. François van der thesaurier-generaal 2669*
Hoop, mr. Hendrik van der Nederlands gezant in Luik 1446/8, 4684, 4959, 4991, 5017, 5051, 5090
Hoop, mr. Johan Cornelis van der advocaat-fiscaal van de Admiraliteit van Amsterdam, later minister van marine 2390*, 2492*, 2515*, 2526*, 2556, 2572, 2587, 2605, 2614*, 2629*, 2655, 2687*, 2851, 2869, 3123*, 3181, 3201, 3228*, 3265*, 3271*
Hoop, mr. Willem Gerrit van der generaal-majoor 2647*
Hoorn, burgemeesters van 2014*
Hoorn van Burght, mr. Johan Cornelis van burgemeester van Vlissingen 2566*
Hoorn van Burght, mr. Nicolaas van burgemeester van Vlissingen 2260*
Hoornbeek, mr. Isaac van pensionaris van Rotterdam, later raadpensionaris van Holland 883
Hop, mr. Cornelis burgemeester van Amsterdam 2220, 2230*
Hop, mr. Cornelis Nederlands gezant in Frankrijk 1213, 1350, 3778, 3781, 3784, 3787, 3790, 3793, 3797, 3801
Hop, Hendrik Nederlands gezant in Groot-Brittannië 1218, 1393, 1698, 2081, 2088, 2092, 3805, 3809, 3813, 3817, 3820, 3824, 3828, 3831, 3834, 3837, 3840, 3843, 3846, 3849, 3852, 3854, 3856, 3862, 3871, 3898, 3933, 3971, 3985, 4017, 4054, 4097, 4173, 4186, 4217, 4242, 4267, 4296, 4317, 4342, 4360, 4386 5282
Hop, mr. Hendrik Jr. Nederlands gezant bij de Neder-Saksische Kreits en de Hanzesteden, later in de Oostenrijkse Nederlanden 4549, 4569, 4591, 4623, 4655, 4683, 4704, 4725, 4773, 4796, 4818, 4835, 4851, 4869, 4897, 4958, 4990, 5089, 5110, 5118
Hop, mr. Jacob Nederlands diplomaat 494, 505, 1981*, 1997, 2002*, 2018
Hop, mr. Johannes secretaris van de Raad van State, later thesaurier-generaal 857, 2155*, 2287, 2338*, 2416
Hop, geb. Bicker, Maria Johanna 2553*
Hope, Henry koopman in Londen, lid der firma Hope & Co. 2856*, 2991*, 3318*
Hope, Thomas bankier in Amsterdam, representant van Prins Willem IV bij de W.I.C. en V.O.C. 2204*
Hope & Co, Firma bankiers in Amsterdam 2710*
Horst, H. Nederlands gezantschapssecretaris in Berlijn 3970
Hoste, P. notaris 1976*, 1983
Hout, A. van der arts in Maassluis 2581*, 2687*, 2703*
Houtman Bernardsz., Jacob particulier in 's-Gravenhage 2103*
Houx du Cramant, ds. Jacques Florestin du Waals predikant in Rotterdam 2390*
Hove, Geslacht Ten 3
Hove, mr. Cornelis Michel ten griffier en leenman in de register- en leenkamer van Holland 2103*, 2119*, 2363*, 2422*, 2458, 2647*, 2924*
Hove, mr. Nicolaas ten commies ter griffie van de Staten-Generaal, later muntmeester-generaal 1650, 2124*, 2344*, 2363*, 2422*, 2500*, 2526*, 2537*, 2555, 2571, 2774, 2791, 2798
Hove, mr. Nicolaas ten raadsheer in het Hof van Holland, later secretaris van de Raad van State 133, 147, 2095
Hübner, Joachim Brandenburgs raad in Berlijn 563
Hübner, geb. Lodewijks, Sarah 563
Hubrecht, mr. Josias Johan secretaris van de stad Leiden 2851
Huffel tot Verburg, Adolf Julius Burchard baron van-landdrost van Salland 2103*, 2308*
Hugenholtz, ds. Petrus Hermannus predikant in Delft 2470*
Hughes, J. Brits inspecteur der belastingen 3022*
Huiskens, Adriaan particulier in Delft 2450*
Hulft, J. B. Luiks gezant bij de Republiek 4096
Hulft, Johan Nederlands gezant in de Spaanse Nederlanden 2014*
Hulsingha, J. W. raadsheer (?) van Groningen 438
Hume, Sir Abraham kunstverzamelaar 2866*, 2881*, 2931*, 2991*
Hume, David Brits historicus 88, 234
Hurgronje, mr. Paul pensionaris van Middelburg 2553*, 2851*
Huskinson, William Brits secretaris van de admiraliteit, later staatssecretaris van de schatkist 2954, 3073*, 3083*
Husson, dr. P. J. hoogleraar in Deventer 2109, 2138, 2155*, 2180, 2189*
Hutton, James Engels geoloog 2519
Huybert van Burg en Kraaienstein, Pieter van lid van de Raad van State 1314
Huybert van Kruiningen, Anthonie Johan de secretaris van de stad Amsterdam 2537*
Huydecoper van Maarsseveen, mr. Johan Elias raad van Amsterdam 2851*
Huygens, Lodewijk drossaard en dijkgraaf van de stad Gorinchem 483
Huygens, Maurits secretaris van de Raad van State 858
Huygens, mr. Willem burgemeester van Amsterdam 2216*, 2581*
Huysman, Jacobus drukker in Goes 854
Huyssen van Kattendijke, mr. Willem Jacob schepen van Middelburg 2851*
I
Iddekinge, Antonius Adriaan van buiten-ambtman van Groningen, lid van de Raad van State 2108, 2155*, 2284*
Idsinga, B. D. van raadsheer van Groningen 2647*, 2687*, 2851*
Imhoff, Gustaaf Willem baron van gouverneur-generaal van Ned. Oost-Indië 1759, 2102*, 2113*, 2173*, 2189*
Imprimeur, J. W. drukker in Parijs 1462
Indewey, H. collectant van de loterijen 2866*
Inn en Kniphausen, Haro Casper zonder beroep 2629*
Iperen, Josua van schrijver over landbouwzaken 1853, 2470*
Italinsky, André d' Russisch gezant in Rome 3192*
Itsma tot Oosterhoff, Willem burgemeester van Harlingen 2107
J
Jackson, dr. William deken van Christchurch in Oxford 3128*, 3170*
Jacobi, mr. C. Brabants burgemeester van Maastricht 2851*, 2866*
Jacobi de Cadier, mr. W. F. de vice-hoogschout van Maastricht 2401, 2415*, 2432, 2457, 2491, 2541
Jacqueline I 3426*
Jacqueline II 3426*
Jager, D. P. ambtenaar bij het Kon. Paleis Het Loo 3737*
Jagt, Willem van der controleur van convooien en licenten in Maassluis 2647*
Jaymaert, René Laurent generaal-majoor 2260*
Jeannin, Pierre Frans diplomaat 97
Jeckel, Mijnssen & Co. hardglasfabriek 3750
Jeeurn, J. H. van griffier van de leen- en tolkamer van Brabant 2581*
Jever, Volkert van koopman, raad van Amsterdam 2165
Johnson, A. solliciteur-militair van Holland in 's-Gravenhage 2173*
Johnson, Samuel Engels woordenboekschrijver 89
Joncourt, dr. E. de hoogleraar in Utrecht 2275
Joncourt, Louis de bibliothecaris van de prins van Oranje 2570*
Jones, Paul Amerikaans kaperkapitein 1437
Jong, Casparus de oud-planter in 's-Gravenhage 2399*, 2422*
Jonge, mr. Iman Cornelisz. de – schepen van 't Vrije van Sluis 2103*, 2243*
Jonge, jhr. mr. J. K. J. de 3636*, 3645
Jonge van Ellemeet, mr. Cornelis de ontvanger-generaal 686
Jonge van Persijn, mr. Anthony Jacob de commies-generaal van convooien en licenten in het Noorderkwartier 2216*
Jongen, Délrez & Filmer – wijnhandelaars in Keulen 3333*
Jongh, ds. Martinus Adriaan em. predikant in Maastricht 2518
Jongstal, P. van koopman en supercarga in Kanton 2173*
Jordan raad in dienst van Hessen-Philipsthal 5050
Juyn, Otto raad van 's-Hertogenbosch, stadhouder van de hoofdschout 2173*, 2189*
K
Kabinet des Konings 3743*, 3749, 3756
Kalitcheff: Zie Kolyćev.
Kameke, geb. gravin Golowkin, Marie gravin van 2189*
Karsseboom, mr. Jeronimus – burgemeester van Dordrecht 2103*, 2137, 2155*, 2399*
Karsseboom, mr. Richard advocaat en taxateur in Amsterdam 470
Karsseboom, mr. Richard advocaat van de W.I.C. 2211*, 2216*, 2260*, 2338*
Kate, H. F. K. ten kunstschilder 3737*
Kauderbach, Johann Heinrich Saksisch gezant bij de Republiek 5207
Kaunitz, Wenzel Anton graaf van Oostenrijks diplomaat 1385
Keiser, W. kapitein bij het Staatse leger 2155*
Keith, Robert Brits diplomaat 3969
Kemp, mr. J. lid van de Raad van Koophandel en Koloniën in 's-Gravenhage 3192*, 3228*
Kempenaer, mr. Danker Jan de secretaris van de W.I.C. 2553*, 2614*, 2629*, 2669*
Kempenaer, mr. Hendrik de raad en schepen van 's-Hertogenbosch 2119*
Kempenaer, mr. Johan de raadsheer, later president van het Hof van Friesland 2103*, 2124*, 2153*, 2173*, 2500*
Kempenaer, geb. Fagel, Jacoba Johanna 2851*
Kemper, jhr. mr. Johannes Melchior hoogleraar in Leiden, staatsraad i.b.d. 3139*, 3192*, 3228*, 3245*
Kennicoth, dr. B. hoogleraar in Oxford 2422*, 2480*, 2537*
Keppel, Johan Rabo baron van Nederlands gezant in Pruisen 1223
Kerckhove, Willem van den raad in het Hof van Holland 1970*
Kerfbijl, Diederik Nederlands consul in Livorno 4772, 5049
Kersseboom, Willem extraordinaris commies van de Financiën der Unie 1648, 2164, 2216*
Kessel, ds. Petrus van Hervormd predikant in Rijswijk 2363*
Kest, Frederik Adriaan van der klerk ter griffie van de Staten-Generaal 2581*
Ketner, A. onbekend persoon in Bonn 3294*
Keulen, Maximiliaan keurvorst van, bisschop van Munster 4410, 4434, 4494, 4532, 4568
Keverberg van Kessel en Aldengoor, dr. Charles Louis Guillaume Joseph baron de gouverneur van Antwerpen en Oost-Vlaanderen 3228*
Keyser, mej. R. A. S. 2450*
Keyser, R. R. pakhuismeester in Cassimbassar in Bengalen 2399*, 2422*, 2687*
Keyser, geb. de Vroe, T. H. 2124*, 2450*
Kick, Abraham Engels consul in Rotterdam 2017
Kinckel, Hendrik August baron van viceadmiraal in Engelse dienst, later Nederlands gezant in Beieren 978a, 3001, 3127, 3151, 3217, 3366, 5016, 5048, 5109, 5117, 5125a
Kinsbergen, ridder Jan Hendrik van vice-admiraal 2566*, 2709
Kinschot, Johan Anthony van Nederlands gezant in de Oostenrijkse Nederlanden 1230, 1393, 4053, 4095, 4138
Kirchberger von Rolle, Karel Rudolf lid van de Kleine Raad van Bern 2936a, 3000, 3008*, 3150
Klerk, Coenraad secretaris van Nijmegen 1955*
Klerk, Reinier de gouverneur-generaal van Nederlands Oost-Indië 2500*, 2526*
Kluppel, Johannes Nederlands consul in Tripolis 4137
Knesebeek, Willem Frederik Leopold van pretendent naar het graafschap Hoorne 1505
Knuyter de Mey, W. P. C. 3673*, 3681
Köhne, W. 2581*
Kolyćev, Stephan Alekseević Russisch gezant bij de Republiek 5087
Koning, ds. Willem de Hervormd predikant in 's-Gravenhage 2470*
Kretschmar, Hendrik baron van Nederlands gezant in Portugal, later in Zweden 4359, 4385, 4409, 4452
Kruger, Simon Hendrik landsadvocaat 1729
L
L., John onbekende 3679*
Laan, mr. Hendrik Arnout secretaris van de Staten van Utrecht 2851*
Lacoste, Jan Steven bankier 2669*
Lalaing, geb. de Maldeghem, Elesie gravin de 3722*
Lamaire, Joan Stephan Nederlands consul in Malaga 4749, 4889, 4934, 4957, 5047
Lambert, J. ridder commissaris-generaal voor de betaling der Staatse troepen 4000
Lamberty, Guillaume de Engels diplomaat 98
Lampsins, mr. Appollonius Jan Cornelis baljuw van Vlissingen, bewindhebber der W.I.C., later kamerheer i.b.d. des Konings, lid der 2de en 1ste Kamer der Staten-Generaal 744, 2553*, 2856*, 3180, 3200, 3216
Lampsins, geb. Sautijn, M. 2553*
Landas, graaf van Louvignies, Jean Chrétien de Spaans militair 432
Lannoy, Hendrik de kolonel 2284*
Lannoy, Juliana Cornelia de dichteres 2490, 2500*
Lansberge, Jacob van Nederlands gezant in Keulen en Westfalen 4682, 4748, 4771, 4794, 4817, 4834, 4868, 4893, 4998, 5015, 5046, 5086
Lansberge, Martinus van Nederlands gezant in Keulen 3870, 3897, 3968, 3984, 4052, 4094, 4136
Lansberge, geb. de Heurn, J. L. van 2210*
Lansdowne, William Petty, burggraaf Fitz Maurice graaf van Shelbourne, markies oud-secretaris van staat voor het Zuiden en oud-minister van financiën 3036*
Larrey, Arent de Nederlands gezantschapssecretaris in Madrid 4567
Larrey, Carel Henri graaf generaal-majoor, kamerheer van Willem V 2876*, 2953, 2991*
Larrey, Thomas Isaac graaf de Nederlands gezant in Frankrijk, geheime raad, secretaris en requestmeester van de prinsen van Oranje 1241, 1369, 1549/50, 2197, 2209, 2219, 2232, 2247, 2274, 2329*, 2362*, 2422*, 2623, 2636, 2647*, 2678, 2693, 2861, 2868, 3983, 4051, 4093
Larrey, Wilhelmina Maria gravin de hofdame van Prinses Wilhelmina 2756*
La Sarraz, Pierre de commandant der Zwitserse Gardes van Prins Willem IV 2155*
Lascases, Auguste Dieudonné Emmanuel graaf van secretaris van Napoleon op St. Helena 3214*
Laurens, Henry Amerikaans diplomaat 1442
Laurenzy, Ernst Brunswijk-Luneburgs gezant bij de Republiek 4172, 4185
Laval, Daniel de Engels zaakgelastigde in 's-Gravenhage 4530
Lawick, N. van zonder beroep 2103*
Lebrun, hertog van Plaisance, E. F. Frans generaal 1917
Leclercq, A. agent in dienst van het Britse leger, later ambtenaar bij het ministerie van buitenlandse zaken 2952, 3170*, 3199, 3245*
Lee, Arthur Amerikaans staatsman 1464
Leeds, Catherine, hertogin van gouvernante van Prinses Charlotte 3116*, 3139*
Leeds, George William Frederick Osborne, baron Conyers hertog van stalmeester van Koning George IV 2991*
Leempoel, G. W. van agent van de Oostenrijkse Nederlanden bij de Republiek 4045
Legendre, Louis Frans historicus 99
Lelyveld, mr. Bernardus Pieter van commies ter griffie van de Staten-Generaal 2553*, 2894, 2911, 2919, 2970*, 3028, 3036*, 3049*, 3110, 3116*, 3123*
Leman, B. I. arts in Amsterdam 2677
Lemker van Breda, Joan vroedschap van Kampen 2647*
Lenarts, G. J. secretaris van de stad Maastricht 2103*
Lennep, mr. Cornelis van schepen en raad van Amsterdam 2553*
Lennep, mr. Jacob van schrijver en dichter 2851*
Lennox, Charles, hertog van Richmond lid van het Hogerhuis 4849
Lentz, koopman in Schwedlinburg bij Eberfeld 3364
Lepel, Wilhelm Heinrich Ferdinand Karl graaf van kamerheer van de koning van Pruisen 2910*
Lera, Arthur de 3636*, 3648*
Leslie, Jacob graaf Duits generaal 556
Lestevenon van Berkenrode, mr. Matthijs Nederlands gezant in Frankrijk 1245, 1408, 4092, 4135, 4171, 4184, 4216, 4241, 4266, 4295, 4316, 4341, 4358, 4384, 4408, 4433, 4451, 4475, 4493, 4529, 4548, 4566, 4590, 4622, 4651, 4681, 4703, 4747, 4770, 4793, 4833, 4859, 4867, 4892, 4956, 4988, 5014, 5044, 5085a
Lestevenon van Hazerswoude, mr. Willem Anne Nederlands gezant in de Oostenrijkse Nederlanden 4912, 4933, 4955
Letocart, David Nederlands gezantschaps-secretaris in Stockholm 4265, 4357, 4432
Leversan & Comp. transporteurs in Rotterdam 3312*, 3316, 3320, 3325
Levett, François Nederlands consul in Tunis 4183
Le Vino & Cie., S. A. transporteurs in Rotterdam 3333*
Lewe, Barent luitenant-generaal 2260*
Lewe, F. D. ambtenaar bij de indirecte belastingen in Namen 3170*
Lewe van Aduard, Evert Joost monsterheer en arbiter van Groningen 2851*
Leyden, jhr. Diderik van vroedschap van Leiden 2851*
Leyden van Leeuwen, Diderik van Nederlands gezant in Engeland 472
Leykamp, Franz Freiherr van Keuls zaakgelastigde in 's-Gravenhage 5013, 5085
L'Hermitage, René Sauniers de agent van de Staten-Generaal in Londen 3765/8, 3770, 3772/3, 3775/6, 3779, 3782, 3785, 3788, 3791, 3794, 3798, 3802, 3806, 3810, 3814
L'Honoré, ds. Henry François Waals predikant in 's-Gravenhage 2537*, 2588, 2647*, 2687*, 2821*, 4134, 4139
Liano graaf van Sansé, ridder J. Spaans gezant bij de Republiek 5084
Lieven, Christoph Andriawitsch graaf van Russisch diplomaat 3192*, 3332, 3335, 3337*
Lieven, Dorothea gravin van 3139*
Lieven van Waarmond pseudoniem van een auteur 504
Ligonier, Sir John Brits generaal 1373
Lille, C. C. de gepensioneerd officier 2204*
Lille, dr. Christianus Everardus de hoogleraar in Franeker 2408*, 2600*
Limborgh, mr. Frans van advocaat-fiscaal van de Grafelijkheids Rekenkamer van Holland 1729, 2045*, 2049*, 2053*
Limiers, Henri François de uitgever van de Gazette Française in Utrecht 2173*, 2237
Limpens, I. C. S. de drost van Mechelen 1555
Lingen, Gerard Cornelis van advocaat in 's-Gravenhage, later agent van Kampen bij de Staten-Generaal 2155*, 2399*
Lipper, J. P. Luiks gezant bij de Republiek 4383
Lippert, Philipp Daniel 296c
Liprandi, Jean Baptiste Nederlands consul in Nice 5042
Liquier, Anthony Nederlands consul in Napels 4589, 4621, 4650, 4680, 4724, 4769, 4954, 5012
Lira, Emanuel Francisco de Spaans diplomaat 454, 457, 536
Liston, Sir Robert Brits diplomaat 3027, 3139*, 3279*
Liston, geb. Nathaniel, Henriette 3022*
Liverpool, zie Hawkesbury.
Lobé, Maurits Jacob Nederlands consul in Cadix 4866, 4891, 4911, 5043
Löben Sels, mr. Ernst van raad en schepen van Zutphen 2103*
Löben Sels, mr. Maurits Derk van raad en schepen van Zutphen 2553*, 2851*
Lochmann, Coenraad luitenant-generaal 2189*
Loewenstein Wertheim, geb. prinses van Hessen-Philipsthal, Dorothé prinses van 4518
Lohman, Wytsius Hindrik raadsheer van Groningen 2614*
Loke, John Hollander in Brussel 3022*
Lolme, Jean Louis de Frans schrijver 89a
Lombardo, Balthasar Nederlands consul in Malta 4679, 4723, 4768, 4792, 4953
Long, Charles baron Farnborough ambtenaar bij de Engelse schatkist 2982, 2999
Loon, dr. Gerard van historicus in Leiden 79, 2124*
Loon Jansz., mr. Jan van secretaris van de weeskamer van Amsterdam 2553*
Loon Jansz., Willem van koopman in Rotterdam 2553*
Loosjes, Vincent drukker in Haarlem 296b
Loudon, jhr. mr. W. B. 3651
Louvois, François Le Tellier markies van Frans diplomaat 511
Lübeck, Christiaan Albert hertog van Holstein-Gottorp, bisschop van 1994*
Lubomirski, Joseph vorst van Pools minister 4547
Luc, A. J. de voorlezer van de koningin van Engeland 2537*
Lucan, Ch. Bingham, baron van Chastlebar 2893
Lucius, George Ernst Nederlands gezant bij de drie geestelijke keurvorsten en bij de Opper-Nederrijnse en Westfaalse Kreitsen 4722, 4865, 4987, 5012a, 5041, 5083, 5108
Lühe, Curt Heinrich von der geheime raad van Willem IV voor Nassause zaken 783, 809, 1497, 3966, 3982, 4050, 4091, 4133
Luiscius, Abraham Georg Pruisisch geheime raad 1047, 3967, 3981
Lullin, Ch. E. Nederlands consul in Genève 3737*
Luzac, mr. Jean redacteur van de, Gazette de Leyde' 2470*
Luzy, Pruisisch gezant in Groot-Brittannië 5230, 5239/41, 5252/63
Lyland, Clement van pseudoniem van een drukker 504
Lynden, Dirk Wolter van Nederlands gezant in Zweden, bij de Keizer, in Engeland, bij de Neder-Saksische Kreits en de Hanzesteden, in Denemarken 4746, 4767, 4791, 4816, 4833, 4910, 4932, 5040
Lynden tot Blitterswijk, Johan Nicolaas Steven van president van het Hof van Venlo 2647*
Lynden tot Blitterswijk, jhr. Willem Carel Hendrik van representant van Prins Willem V als eerste edele van Zeeland 2329*, 2338*, 2566*, 2586, 2635, 2647*, 2881*
Lynden tot Poll en Beernig, Adriaan graaf van ambtman van het land van Grave en Cuyck 2122, 2124*
Lynden van Hemmen, Willem van hoogschout van 's-Hertogenbosch, gouverneur van de prinses van Oranje 584b, 826, 1592, 2358*, 2372*, 2408*, 2422*, 2456, 2581*, 2622
Lynden van Hoevelaken, Jan Carel Elias graaf van lid van de Nijmeegse ridderschap, hofmaarschalk van de Erfprins in Fulda 3363, 3381
Lynden van Nederhemert, Otto Frederik graaf van lid van de Nijmeegse ridderschap 2383, 2408*, 2517*, 2526*, 2756*
Lynden van Nederhemert, geb. van der Does van Noordwijk, Frederica Louise gravin van 2851*
Lynden van Swanenburgh, Dirk van lid van de Veluwse ridderschap 2501*, 2687*, 2851*
Lijnslager, Hendrik vice-admiraal van de Staatse Vloot 2124*, 2179, 2189*, 2260*
Lyonet, Mr. Pieter translateur en secretaris der cijfers van de Staten-Generaal 2218, 2230*
M
Maanen, mr. Wouter van procureur van het College van Gecommitteerde Raden van Holland 2204*
Maastricht, stad 2103*
Maatschappij van Nederlandsche Letterkunde in Leiden 2600*
Machenbach, Christoph Julius Nederlands, later Pruisisch officier 3538
Mackay, Lord Reay of Reay, baronet van Nova Scotia, Aeneas baron referendaris van de Raad van State 3624, 3630*, 3648*, 3650*, 3655*, 3662
Mackay, Lord Reay of Reay, baronet van Nova Scotia, mr. D. J. baron gouverneur van Bombay 3705*
Maclaine, dr. Archibald predikant van de Engelse Kerk in 's-Gravenhage 2216*, 2230*, 2329*, 2422*, 2450*, 2532, 2561*, 2581*, 2676, 2708, 2821*, 2909, 2917*, 2942*, 2991*, 3735*
Maclaine, C. medewerker van kapitein ter zee W. May in Engeland 2981, 2998, 3049*, 3116*
Maclean, Alex ambtenaar bij het Transport Office 3036*
Magis, abbé E. I. kanunnik van Luik, Luiks gezant bij de Republiek 5011
Malachowski, Jannthe graaf van grootkanselier van Polen 5039
Mallet, J. L. ambtenaar bij het Auditors Office 2980
Malmesbury, zie Harris, Sir James.